臺灣臺中地方法院刑事判決　　　　　　　　　　　　九十三年度訴字第二七六三號
　　公　訴　人　臺灣臺中地方法院檢察署檢察官
　　被　　　告　辛○○
右列被告因偽造文書案件，經檢察官提起公訴（九十三年度偵字第四九０四、九八六
九、一００九三號），及同署檢察官移
經本院合議庭裁定由受命法官獨任進行簡式審判程序，判決如左：
    主  文
辛○○共同連續行使偽造私文書，足以生損害於公眾及他人，處有期徒刑月，如易
科罰金，以佰元折算壹日。如附表一所示之印章、印文均沒收。
    犯罪事實
一、辛○○與己○○（另行審結）分別係信達開發公司之兼差業務員及得眾人力仲介
    公司之負責人，均從事仲介家庭外籍監護工之業務，二人均明知如附表一所示之
    受監護人未符合向行政院勞工委員會申請聘僱家庭外籍監護工時，受監護人應經
    合格醫院（即公辦公營之公立醫院、經衛生署評鑑合格之區域級以上之醫院）之
    醫師開具診斷證明書，經評鑑符合標準，始具有聘僱資格之規定，竟共同基於行
    使偽造私文書之概括犯意聯絡，自民國九十年十一月間起，由辛○○接受如附表
    一所示之不知情雇主委託辦理申請家庭外籍監護工事宜，再由己○○以每件新臺
    幣（下同）一萬八千元至兩萬元不等之代價，將前述雇主交付之身分證影本、健
    保卡等資料，先後交付予渠等亦具有共同犯意聯絡之姓名年籍不詳自稱「劉嘉宏
    」之成年男子，由「劉嘉宏」以不詳方法，於不詳地點刻製如附表一所示之印章
    後，連續在如附表一所示之「雇主申請聘僱家庭外籍監護工專用診斷證明書」（
    下簡稱診斷證明書）及巴氏量表（含各項特定病症及病情附表）上蓋用偽造如附
    表一所示醫院、醫師印章，並製作填寫內容不實之相關病歷資料，而偽造如附表
    一所示醫院名義之診斷證明書及巴氏量表等私文書後，交予己○○，己○○再分
    別交予信達開發公司不知情之承辦人李慶恩、昌達開發國際人力仲介有限公司不
    知情之承辦人張鳳羽、泰維開發事業股份有限公司不知情之承辦人劉明煌填發相
    關申請外籍監護工之資料，並分別於如附表一所示之申請時間，連同上開虛偽不
    實之診斷證明書及巴氏量表持之行使，向行政院勞工委員會職業訓練局（以下稱
    勞委會職訓局）提出申請，而行使上開偽造不實之診斷證明書及巴氏量表，足以
    生損害於如附表一所示醫院對該診斷證明書及巴氏量表核發，及勞委會職訓局對
    核准外籍勞工管理業務之正確性。嗣經勞委會職訓局向如附表一所示之醫院查證
    結果，發現上開診斷證明書及巴氏量表係屬偽造，始查悉上情。
二、案經法務部調查局臺中縣、市調查站移送臺灣臺中地方法院檢察署檢察官偵查起
    訴，暨同署檢察官移送併案審理。
    理  由
一、右揭犯罪事實，業據被告辛○○於本院審理時坦承不諱，核與同案被告即共犯己
    ○○於本院審理時供述相符，且經證人丁○○、甲○○、丙○○、戊○○、乙○
    ○、庚○○、吳承熹、魏啟運、黃麟鈞、劉明煌分別於法務部調查局臺中市調查
    站調查時及檢察官偵查中證述明確，復有如附表一所示偽造之診斷證明書、巴氏
    量表及雇主聘僱外籍勞工申請書均為影本等在卷可稽，本件事證明確，被告犯行
    堪予認定。
二、查財團法人私立中國醫藥學院附設醫院係屬私立醫院，該醫院醫師對於病患診斷
    結果，表示其判斷意見，而作成之診斷證明書、巴氏量表，應屬私文書無誤。被
    告明知該診斷證明書及巴氏量表係屬偽造，仍持以行使，足以生損害於如附表一
    所示醫院對該診斷證明書及巴氏量表核發，及勞委會職訓局對核准外籍勞工管理
    業務之正確性。核被告辛○○所為，係犯刑法第二百十六條、第二百十條之行使
    偽造私文書罪。被告辛○○與同案被告己○○及該自稱「劉嘉成」之成年男子間
    ，均有犯意聯絡及行為分擔，應論以共同正犯。渠等偽造印章、印文乃偽造私文
    書之部分階段行為；另偽造私文書之低度行為為行使偽造私文書之高度行為所吸
    收，均不另論罪。被告辛○○與同案被告己○○及該自稱「劉嘉成」成年男子利
    用信達開發公司不知情之承辦人李慶恩、昌達開發國際人力仲介有限公司不知情
    之承辦人張鳳羽、泰維開發事業股份有限公司不知情之承辦人劉明煌行使上開偽
    造私文書部分，應論以間接正犯。又被告先後多次所為上開犯行，均時間緊接，
    各觸犯構成要件相同之罪名，顯係基於概括犯意為之，為連續犯，應依刑法第五
    十六條規定，以一罪論，並依法加重其刑。又檢察官於移送併辦部分（詳如附表
    一編號五、六部分所示），雖未據起訴，然因該部分與如附表一編號一至四所示
    本案起訴部分具有連續犯之裁判上一罪關係，均應為起訴效力所及，本院自得併
    予審判。爰審酌被告之素行良好，又其智識程度及犯罪之動機、目的，暨如附表
    一所示之受監護人等確因染病或老弱須待照護，只因未符合行政院勞工委員會所
    訂頒申請家庭外籍監護工之規定，被告於受託申請時，為減輕委託人負擔及營取
    微利，始出此策，其所為固為法所不容，惟念其犯意、情節尚非屬重惡，及其犯
    後坦承犯行，態度良好等一切情狀，從輕量處如主文所示之刑，並諭知易科罰金
    之折算標準。末查，如附表一所示之印章，雖未據扣案，惟並無證據證明滅失不
    存在；及如附表一所示診斷證明書、巴氏量表上偽造之醫院、醫師之印文，不問
    屬於犯人與否，均應併依刑法第二百十九條規定宣告沒收之。至如附表一、二所
    示之偽造診斷證明書、巴氏量表，雖係供被告等犯罪所用之物，然業經被告等持
    之行使，持之向勞委會職訓局申請外籍監護工，已非屬被告等所有，自無庸為沒
    收之諭知，附此敘明。
據上論斷，應依刑事訴訟法第二百七十三條之一第一項、第二百九十九條第一項前段
，刑法第二十八條、第五十六條、第二百十六條、第二百十條、第四十一條第一項前
段、第二百十九條，罰金罰鍰提高標準條例第二條，判決如主文。
中      華      民      國    九十三    年 十二     月     十五     日
                                臺灣臺中地方法院刑事第十三庭
                                        法  官  許  月  馨
右正本證明與原本無異。
如不服本判決，應於送達後十日內向本院提出上訴狀 （須附繕本） ，上訴於台灣高等
法院台中分院。
                                        書記官
中      華      民      國    九十三    年     十二     月     十五     日
附錄論罪科刑法條
刑法第二百一十六條：行使第二百十條至第二百十五條之文書者，依偽造、變造文書
或登載不實事項或使登載不實事項之規定處斷。
中華民國刑法第二百一十條：偽造、變造私文書，足以生損害於公眾或他人者，處五
年以下有期徒刑。
